臺灣士林地方法院民事裁定
111年度士簡字第182號
反訴  原告  何明亮
            李賢維
            黃勝義
訴訟代理人  蔡侑芳律師
反訴  被告  吉星大廈管理委員會

法定代理人  謝安盛
訴訟代理人  鍾立德
上列當事人間請求給付管理費事件，反訴原告提起反訴，本院裁
定如下：
    主  文
反訴原告之訴及其假執行之聲請均駁回。
反訴訴訟費用由反訴原告負擔。
    理  由
一、按反訴之標的，如與本訴之標的及其防禦方法不相牽連者，
    不得提起，民事訴訟法第260 條第1 項後段定有明文。又原
    告之訴，有起訴不合程式或不備其他要件之情形，依其情形
    可以補正者，經審判長定期間命其補正而未補正，法院應以
    裁定駁回之，民事訴訟法第249 條第1 項第6 款亦有明文。
    又依同法第436 條第2 項之規定，前揭規定於簡易訴訟程序
    亦適用之。又民事訴訟法第260 條第1 項所稱之「相牽連」
    ，係指為反訴標的之法律關係與本訴標的之法律關係間，或
    為反訴標的之法律關係與作為本訴防禦方法所主張之法律關
    係間，兩者在法律上或事實上關係密切，審判資料有其共通
    性或牽連性者而言。換言之，為本訴標的之法律關係或作為
    防禦方法所主張之法律關係，與為反訴標的之法律關係同一
    ，或當事人兩造所主張之權利，由同一法律關係發生，或為
    本訴標的之法律關係發生之原因，與為反訴標的之法律關係
    發生之原因，其主要部分相同，方可認為兩者間有牽連關係
    （最高法院98年度台抗字第1005號民事裁判要旨可資參照）
    ，是反訴標的與本訴之標的及其防禦方法不相牽連，即難認
    符合上開條文所稱之「相牽連」，自不具備反訴之要件。
二、本件本訴部分為原告（即反訴被告）請求被告（即反訴原告
    ）給付管理費及公共基金，而反訴原告提出反訴主張撤銷民
    國110年11月14日第五屆區分所有權人會議第二次會議之決
    議，另基於民法第767條第1項之規定請求返還遭占用之專用
    部分，並基於民法第179條之規定請求相當租金之不當得利
    ，綜觀兩造本訴、反訴之主張、聲明及陳述，參酌反訴被告
    所主張決議收費標準之區分所有權人會議記錄，並非反訴原
    告所主張應撤銷之區分所有權人會議，是此兩者事實顯然非
    源於同一法律關係而生，且本訴標的法律關係發生之原因，
    與反訴標的法律關係發生之原因亦不相同，證據資料及攻擊
    、防禦方法缺少共通性或相牽連，揆諸前揭之說明，反訴原
    告於本訴之訴訟繫屬中提起本件反訴，與法未合，應予駁回
    。又反訴原告之訴既經駁回，其假執行之聲請即失所附麗，
    應併予駁回。
三、依民事訴訟法第249 條第1 項第6 款、第95條、第78條，裁
    定如主文。
中    華    民    國   111    年    2    月    8      日
                  士林簡易庭法  官  黃雅君
　　　　　　　　　
以上正本係照原本作成。
如不服本裁定，應於送達後10日內，向本院提出抗告狀並表明抗
告理由，如於本裁定宣示後送達前提起抗告者，應於裁定送達後
10日內補提抗告理由書（須附繕本）。
中    華    民    國   111    年    2    月     8     日
                            書記官  吳俊明